【裁判字號】    98,交上訴,9
【裁判日期】    980310
【裁判案由】    公共危險
【裁判全文】
臺灣高等法院刑事判決                 98年度交上訴字第9號
上  訴  人  臺灣板橋地方法院檢察署檢察官
被      告  甲○○
選任辯護人  姜智逸律師
上列上訴人因公共危險案件，不服臺灣板橋地方法院97年度交訴
字第122號，中華民國97年11月13日第一審判決（起訴案號：臺
灣板橋地方法院檢察署97年度偵字第19944號），提起上訴，本
院判決如下：
    主  文
原判決撤銷。
甲○○駕駛動力交通工具肇事，致人傷而逃逸，處有期徒刑陸月
，如易科罰金，以新臺幣壹仟元折算壹日。
    事  實
一、甲○○前於民國88年間因公共危險案件，經臺灣士林地方法
    院檢察署檢察官於同年8月25日以88年度偵字第8012號依職
    權為不起處分確定，又於96年間因公共危險案件，經臺灣板
    橋地方法院檢察署檢察官於96年5月24日以96年度速偵字第
    1050號為緩起處分確定。其明知無合格駕駛執照不得駕駛車
    輛，仍於97年5月29日凌晨4時15分許，無照駕駛古聰妹所有
    車牌號碼T7-1320號自用小客車，沿臺北縣中和市○○路往
    新店方向行駛，途經該路與員山路交岔路口時，本應注意車
    前狀況，隨時採取必要安全措施，且依當時情形，雖係夜間
    ，但有照明，視距良好，路面鋪設柏油，乾燥而無缺陷或障
    礙物，依其智識、能力尚無不能注意情事，然其疏未注意，
    從後追撞行經該處由乙○○騎乘之腳踏車，致乙○○人車倒
    地，受有頭部創傷併腦震盪、臉部5至6公分撕裂傷、頭皮10
    公分撕裂傷、右上頜骨骨折、頸部及右胸挫傷、左足擦傷等
    傷害（過失傷害部分，業經不起訴處分）。詎其未下車查看
    處理，以對乙○○施以救護，即基於逃逸之故意，逕駕車駛
    離現場逃逸，適曾安陸駕駛計程車行經該處，見狀後，記下
    甲○○所駕車輛車牌號碼，報警處理，經警循線查悉上情。
二、案經乙○○訴由臺北縣政府警察局中和分局報請臺灣板橋地
    方法院檢察署檢察官偵查起訴。
    理  由
一、程序方面：告訴人乙○○、證人曾安陸及何鏡富於警詢之審
    判外陳述，被告及辯護人於本院審理時同意作為證據，又未
    於言詞辯論終結前表示異議，依刑事訴訟法第159條之5規定
    ，有證據能力，合先敘明。
二、訊據被告甲○○就其於上揭時、地，駕車肇事致告訴人乙○
    ○受傷而逃逸之事實，於本院審理中坦承不諱，核與告訴人
    乙○○警詢中之指訴及證人曾安陸、何鏡富警詢中之證述等
    情節，均相符合，復有道路交通事故現場圖、道路交通事故
    調查報告表(一)(二)、車籍資料、現場照片、車損照片、道路交
    通事故肇事逃逸追查表、亞東紀念醫院診斷證明書等附卷可
    稽，是足徵被告前揭自白，核與事實相符，堪以採憑。本件
    事證業臻明確，被告犯行堪為認定，應依法論科。
三、核被告所為，係犯刑法第185條之4之駕駛動力交通工具肇事
    致人受傷而逃逸罪。原審據以論罪科刑，固非無見，惟按刑
    法185條之4公共危險罪，保護之法益，係交通安全社會法益
    ，因事故受傷之人，因逃逸行為關連受害，固屬被害人，然
    究非該罪主要之保護法益，從而，行為人與被害人和解賠償
    損害與否，該罪保護法益受侵害情狀，尚非全然彌平，殊難
    執為緩刑與否之唯一考量，再者，被告於民國88年間因酒駕
    公共危險案件，經臺灣士林地方法院檢察署檢察官於同年8
    月25日以88年度偵字第8012號依職權為不起處分確定，又於
    96年間因公共危險案件，經臺灣板橋地方法院檢察署檢察官
    於96年5月24日以96年度速偵字第1050號為緩起處分確定。
    有本院被告全國前案記錄表可稽，於本院審理時復自承：駕
    駛執照遭吊銷，係因一再違規所致，足認其參與道路駕駛活
    動時，對於道路交通安全規範遵循意願甚低，明顯漠視用路
    公眾安危，有以刑罰矯治之必要，原判決以其一時失慮，致
    犯本罪，信無再犯之虞云云，核與被告素行不符，所為緩刑
    宣告，自屬未洽，檢察官執此指摘原判決不當，為有理由，
    自應由本院予以撤銷改判，爰審酌檢察官對被告具體求處有
    期徒刑8月，被告有上述公共危險之前案紀錄，素行非佳，
    且其具大專學歷，當知無駕駛執照，應不得駕駛車輛，又其
    明知肇事前已因長時間工作後，精神已極疲累，不思稍事休
    息或委請他人代為駕駛車輛，仍逕自駕駛車輛返家，因而撞
    及告訴人，致告訴人受有傷害，且於肇事後，竟未協助告訴
    人就醫，反而逃逸無蹤，行為可議，惟念其犯後坦認犯行之
    態度，另與告訴人達成和解，並經告訴人撤回過失傷害部分
    之告訴等一切情狀，量處如主文所示之刑，並諭知易科罰金
    之折算標準，以資薄懲。
據上論斷，應依刑事訴訟法第369條第1項前段、第364條、第299
條第1項前段，刑法第185條之4、第41條第1項前段，判決如主文
。
本案經檢察官李叔芬到庭執行職務。
中    華    民    國    98    年    3     月    10    日
                  刑事第二十二庭審判長法  官  何菁莪
                                      法  官  洪于智
                                      法  官  江振義
以上正本證明與原本無異。
如不服本判決，應於收受送達後十日內向本院提出上訴書狀，其
未敘述上訴之理由者並得於提起上訴後十日內向本院補提理由書
（均須按他造當事人之人數附繕本）。
                                      書記官  陳韋杉
中    華    民    國    98    年    3     月    11    日
附錄本案論罪科刑法條全文：
中華民國刑法第185條之4
駕駛動力交通工具肇事，致人死傷而逃逸者，處6月以上5年以下
有期徒刑。


司法院資訊處製作；財團法人民間司法改革基金會備份。
